【裁判字號】    98,交聲,1953
【裁判日期】    980619
【裁判案由】    違反道路交通管理處罰條例聲明異議
【裁判全文】
臺灣臺北地方法院交通事件裁定        98年度交聲字第1953號
原處分機關  交通部公路總局臺北區監理所
異  議  人
即受處分人  甲○○
上列異議人即受處分人因違反道路交通管理處罰條例案件，對於
交通部公路總局臺北區監理所於98年5 月5 日所為之處分（原處
分案號：北監自裁字裁40－C00000000 號）聲明異議，本院裁定
如下：
    主  文
異議駁回。
    理  由
一、按「禁止臨時停車線，用以指示禁止臨時停車路段，以劃設
    於道路緣石正面或頂面為原則，無緣石之道路得標繪於路面
    上，距路面邊緣以三十公分為度。本標線為紅色實線，線寬
    除設於緣石，正面者以緣石高度為準外，其餘皆為十公分」
    ，道路交通標誌標線號誌設置規則第169 條第1 項、第2項
    規定甚明。再按汽車臨時停車時，於設有禁止臨時停車標誌
    、標線處所不得臨時停車；汽車停車時，於禁止臨時停車處
    所不得停車，道路交通安全規則第111 條第1 項第3 款、第
    112 條第1 項第1 款分別定有明文。又汽車駕駛人在禁止臨
    時停車處所停車者，處新臺幣（下同）600 元以上1,200 元
    以下罰鍰，道路交通管理處罰條例第56條第1 項第1 款亦有
    明定。
二、本件原處分機關即臺北市交通事件裁決所以異議人即受處分
    人甲○○所有之車牌號碼HL—5388號自用小客車，於民國98
    3 月24日下午3 時33分許，在臺北縣中和市○○路○ 段347-
    1 號斜對面劃有紅線路段處所停車，為臺北縣政府警察局中
    和第二分局（裁決書誤載為第一分局）員警以異議人違反道
    路交通管理處罰條例第56條第1 項第1 款規定逕行舉發「紅
    線違停」之違規。嗣因異議人於應到案日期前提出申訴，原
    處分機關函請原舉發機關調查結果，仍認受處分人有前揭違
    規行為，原處分機關遂於98年5 月5 日依道路交通管理處罰
    條例第56條第1 項第1 款、違反道路交通管理事件統一裁罰
    基準表規定，裁處異議人900 元之罰鍰（裁決書上並註記已
    於98年3 月27日繳納），合先敘明。
三、異議人聲明異議意旨略以：該車輛於98年3 月15日停至臺北
    縣中和市○○路○ 段347-1 號斜對面區域，於98年3 月24日
    被違規拖吊。據中和第二分局函覆說明該路段於3 月7 日劃
    設紅線，但經本人以電話向臺北縣政府工務局養工課廖建江
    先生詢問，其表示該區於3 月4 日鋪設柏油，因期間下雨，
    未馬上劃設紅線，至3 月16日才劃設完成，且劃設紅線時有
    移動車輛等情，足證本車於3 月15日停至該區時尚未劃設紅
    線，為此聲明異議，請求撤銷原處分等語。
四、經查：
  (一)異議人所有之車牌號碼號HL—5388號自用小客車，於98年2
    分許，在臺北縣中和市○○路○ 段347-1 號斜對面劃有紅線
    路段處所停車，為臺北縣政府警察局中和第二分局員警所舉
    發之事實，有臺北縣政府警察局舉發違反道路交通管理事件
    通知單1 紙及採證照片1 張在卷可稽，而異議人亦坦承有於
    前述時間停車於上址之情事，此部分事實堪以認定。
  (二)異議人雖辯稱有何於禁止臨時停車處所停車之違規行為，並
    辯稱其於98年3 月15日在該地停車時，紅線尚未繪製完成云
    云。惟查，觀諸採證照片，清晰可見異議人車輛停靠之道路
    邊緣確實劃有紅色實線；而違規地點原本即有劃設紅線，然
    為重新鋪設柏油，且施工期間遇雨延宕，至98年3 月13日始
    完成紅線繪製等情，業據本院電詢臺北縣政府工務局養工課
    人員廖建江查明屬實，此有本院公務電話記錄在卷可稽，足
    認於上開違規時間該處確屬禁止臨時停車之處所。又據卷附
    違規地點施作工程相關函文資料顯示，違規地點係屬臺北縣
    工務局辦理「97年度加強地方建設擴大內需- 台北縣道路維
    修工程及刨除料回收販賣暨人手孔降埋工程（第七區：中和
    市○○○○路段於98年3 月4 日及12日辦理路面改善完成，
    並於98年3 月13日重新劃設標線完成，是縱認確如異議人所
    言其停車日期為98年3 月15日，先於舉發通知單所載違規日
    期（98年3 月24日），然其停車時違規地點亦已完成紅線繪
    製，係屬禁止臨時停車之處所，故異議人以前詞置辯，並不
    足採。從而，本件事證明確，異議人紅線停車之違規事實堪
    以認定。
  (三)異議人辯稱違規地點在規劃鋪設柏油及劃設紅線時均無任何
    告知，民眾無從得知該路段為紅線區云云。惟查，本件違規
    地點工程業已由主管機關邀集各單位至該路段辦理路面改善
    前標線劃設會勘，且施工前必定會先予公告，並發函給公所
    詳載施工路段、期間等資訊，於施工之地面亦會顯示相關訊
    息，民眾亦可至臺北縣政府工務局網站道路挖掘業務管理系
    統查詢（本院公務電話紀錄參照），是異議人就上開工程之
    進行實可經由上述管道查悉。縱認於鋪設柏油工程完成後，
    主管機關並未另行公告要劃設紅線，然違規地點本為劃有紅
    線之區域，縱因施工期間將路面刨除使得原本地面之標線不
    復存在，於鋪設柏油後即有重新繪製之必要，則標線之繪製
    實可視為整體工程之一部份，是並無另行公告之必要。況異
    議人停車時違規地點紅線已繪製完成，則上開紅線係由主管
    機關所規劃設置，異議人既領有合格駕駛執照，對於紅色實
    線標線所示意義即應熟知並確實遵守，其遵守交通標線指示
    之義務並不因主管機關於施工期間有無另行公告劃設紅線而
    有異，亦不能因此而解免異議人之違規責任。。
五、綜上所述，異議人確有在前開時、地在禁止臨時停車處所停
    車之違規行為。原處分機關依前開道路交通管理處罰條例第
    56條第1 項第1 款及違反道路交通管理事件統一裁罰基準表
    之規定，裁處受處分人罰鍰900 元，尚無違誤。異議人猶執
    前詞指摘原處分不當，為無理由，自應將其異議駁回。
六、據上論斷，應依道路交通案件處理辦法第19條，裁定如主文
    。
中    華    民    國    98    年    6    月     19    日
                             交通法庭法  官  林孟皇
本正本證明與原本無異。
如不服本裁定，應於送達後5日內向本院提出抗告狀。
                                     書記官  楊雅鈞
中    華    民    國    98    年    6    月     19    日


司法院資訊處製作；財團法人民間司法改革基金會備份。
